臺灣臺北地方法院民事裁定
111年度小上字第142號
上  訴  人  A○○     （真實姓名住所詳卷）
法定代理人  林○○    （A○○之父，真實姓名住所詳卷）
被  上訴人  明台產物保險股份有限公司

法定代理人  松延洋介
上列當事人間請求損害賠償(交通)事件，上訴人對於民國111年9
月8日本院臺北簡易庭111年度北小字第2268號第一審判決提起上
訴，本院裁定如下：
    主  文
上訴駁回。
第二審訴訟費用新臺幣壹仟伍佰元由上訴人負擔。
    理  由
一、按對於小額程序第一審判決之上訴，非以其違背法令為理由
    ，不得為之；其上訴狀內應記載上訴理由，表明下列各款事
    項：㈠原判決所違背之法令及其具體內容。㈡依訴訟資料可認
    為原判決有違背法令之具體事實，民事訴訟法第436條之24
    第2項、第436條之25定有明文。所謂違背法令，依同法第43
    6條之32第2項準用第468條、第469條第1款至第5款規定，係
    指判決不適用法規或適用不當者，為違背法令；判決有同法
    第469條規定所列第1款至第5款情形之一者，為當然違背法
    令。又按對於小額程序之第一審裁判提起上訴時，如係以第
    一審判決有不適用法規或適用法規不當為上訴理由時，其上
    訴狀或理由書應有具體之指摘，並揭示該法規之條項或其內
    容。若係成文法以外之法則，應揭示該法則之旨趣；其為經
    驗法則、證據法則者，亦應具體指摘揭示該經驗法則或證據
    法則，上訴狀或理由書如未依此項方法表明者，即難認為已
    對小額程序之第一審判決之違背法令有具體之指摘，其上訴
    自難認為合法（最高法院71年台上字第314號、70年台上字
    第720號判決要旨參照）。另依民事訴訟法第436 條之32第2
    項規定，第469條第6款之判決不備理由或理由矛盾之當然違
    背法令於小額事件之上訴程序並不準用。是於小額事件中所
    謂違背法令，並不包含認定事實錯誤、取捨證據不當或就當
    事人提出之事實或證據疏於調查或漏未斟酌之判決不備理由
    情形。而上訴不合法者，第二審法院應依同法第436條之32
    第2項準用第444條第1項規定，以裁定駁回之。　
二、上訴意旨略以：原審判決並未就當事人間過失比例予以詳查
    ，逕課予上訴人全部之損害賠償責任，自有判決不備理由之
    違法。又被上訴人所承保之車號000-0000號自用小客車（下
    稱系爭車輛）並非靜態停放於路邊，係行駛中之狀態，原審
    判決中所謂「腳踏車衝出來撞上車輛」之字句更為本件被保
    險人之單方陳述，原審判決就此部分並未詳查是否有過失比
    例問題亦即存有違誤。又於車禍損害賠償事件中，車輛之修
    復費用自應以「必要」費用為限，車輛零件之更換費用亦應
    與折舊計算，始符損害賠償之法理，然被上訴人所提出系爭
    車輛修復之估價單範圍確實有包含「零件更換」項目，原審
    判決並未就此予以折舊計算，認定上訴人應就被上訴人主張
    之全部金額負損害賠償之責，自有違誤。再者，被上訴人無
    法舉證證明系爭車輛「前保桿、左前葉、左前門」之損害皆
    係本次系爭車輛與「腳踏車」碰撞所造成，原審審理過程並
    未經車輛鑑定確定損害範圍，就此部分亦未敘明係無何認定
    本件之損害範圍，亦屬判決不備理由之違法。綜上所述，原
    審判決顯有上述違反法理、法令之情事等語。
三、經查，綜觀上訴人所執之上訴理由，係就原審法院取捨證據
    、認定事實之職權行使，指摘其為不當，依民事訴訟法第43
    6條之32第2項規定，第469條第6款之判決不備理由或理由矛
    盾之違背法令於小額事件之上訴程序並不準用，是小額事件
    所謂違背法令不包含判決不備理由、認定事實錯誤、取捨證
    據不當等情形，則上訴人就原判決所為事實認定、證據取捨
    之職權行使加以爭執，然此證據取捨、事實認定之爭執，核
    屬事實審法院斟酌全辯論意旨及調查證據之結果，依自由心
    證判斷之。而原審就其取捨證據、認定事實，已於原審判決
    理由欄內加以說明，上訴人之上訴理由並未具體指摘原審判
    決究係違反何種內容之證據法則、經驗法則或論理法則，亦
    未表明原審判決所違背法令之具體內容及依訴訟資料合於該
    違背法令之具體事實，自難認對原審判決之如何違背法令已
    有具體之指摘。揆諸首揭規定及說明，應認上訴人提起本件
    上訴，未具備上訴之合法程式，本院即毋庸命其補正，爰逕
    以裁定駁回其上訴。 　
四、本件第二審訴訟費用經確定為新臺幣1,500元，應由上訴人
    負擔，爰併裁定如主文第2項所示。
五、據上論結，本件上訴為不合法，依民事訴訟法第436條之32
    第1項、第2項、第444條第1項前段、第436條之19第1項、第
    95條、第78條，裁定如主文。
中　　華　　民　　國　　111 　年　　10　　月　　25　　日
                  民事第一庭  審判長法  官  賴錦華

                                    法  官  呂俐雯

                                    法  官  賴淑萍
以上正本係照原本作成。
本裁定不得抗告。                                    
中　　華　　民　　國　　111 　年　　10　　月　　25　　日
                                    書記官  黃怜瑄